# Mötesprotokoll 2024-03-13

Sätt en timer på 15 minuter

## Närvarande
* Johan
* Sandra
* Katerina
* Isak 
* Fredrick
* Jacob

## Protokoll
Var och en svarar på frågorna nedan, 1 person antecknar
* Vad ska du göra idag?
* Finns det några hinder?

### Fredrick 
* Ganska klar, de andra får kolla senare.
* Komplettering till förra examinationsuppgiften.
* Inget speciellt.

### Isak
* Körde på med product page, både igår och idag. Klar med layout och positionering. 
* Fixa lite med nav menu och sen beta av annat
* Inga större hinder.

### Jacob
* Login funktionen fixad, pushat
* Lazy loader, ska kolla om man kan göra något med mobil styling.
* Inte än. Kan be om hjälp i chatten om så behövs

### Johan
* API handler och styling för nav menyn
* Idag blir det mindre, gör mer imorgon. Fixa API hanterar kommentar
* Hinder just nu.

### Katerina
* Role handler, behöver hjälp dock. 
* Fortsätta kolla på role handler 
* Problem med koppling mellan filerna. 

### Sandra
* Gjorde orderpage och hjälpte Katerina lite. Har tagit på mig reg feature
* Möjligen börja med registrerings-feature 
* Bara ytte störningsmoment.

### Övrigt
