# Mötesprotokoll 2024-03-21

Sätt en timer på 15 minuter

## Närvarande
* Johan
* Sandra
* Katerina
* Fredrick
* Isak 
* Jacob


## Anmäld frånvaro
* Johan
* Jacob GH

## Protokoll
Var och en svarar på frågorna nedan, 1 person antecknar
* Vad gjorde du igår?
* Vad ska du göra idag?
* Finns det några hinder?

### Fredrick 
#### Vad gjorde du igår?
> Blev klar till 99%, vill förfina. Pyttelite klar. Matten funkar inte riktigt som den ska.
#### Vad ska du göra idag?
> Göra klart. 
#### Finns det några hinder?
>  Nej

### Isak
#### Vad gjorde du igår?
> Höll på och greja med register user, försöker få det att funka. Gjorde ny branch och försökte bygga på det. inte klar dock.
#### Vad ska du göra idag?
> Försöker bli klar med Registrerings-funktionerna.
#### Finns det några hinder?
> Snurrar i skallen. Ska iväg vid 11 på ärenden.



### Jacob
#### Vad gjorde du igår?
> Gjorde desktop styling. 
#### Vad ska du göra idag?
> Idag ska jag göra user accesibility
#### Finns det några hinder?
> Vet inte


### Johan
#### Vad gjorde du igår?
> Massa skit
#### Vad ska du göra idag?
> 
#### Finns det några hinder?
> Inga större hinder, 


### Katerina
#### Vad gjorde du igår?
>  Jobbat med profilePage funktioner. Förberett för grupp-reflektion.
#### Vad ska du göra idag?
> Osäker på vad man kan göra, kan gärna sammanställa grupp reflektion.
#### Finns det några hinder?
> Inga hinder.

### Sandra
#### Vad gjorde du igår?
> Gjorde om varukorgen så den ser ut som designen. Fick ta bort en del av Fredricks css kod. Pillade lite på menyn också, Plus knappen. 
#### Vad ska du göra idag?
> Betalsidan, kolla över så att allt fungerar. 
#### Finns det några hinder?
> Jobbar lite mer i eftermiddag istället för förmiddag. Men är tillgänglig, smiter vid 11. 

### Övrigt
> 